【裁判字號】    92,訴,1397
【裁判日期】    920630
【裁判案由】    毒品危害防制條例
【裁判全文】
臺灣高雄地方法院刑事判決                        九十二年度訴字第一三九七號
    公  訴  人  臺灣高雄地方法院檢察署檢察官
    被      告  甲○○
右列被告因違反毒品危害防制條例案件，茲經檢察官提起公訴（九十二年度偵字第八
四五號），本院判決如左：
    主  文
甲○○施用第一級毒品，處有期徒刑柒月；又連續施用第二級毒品，處有期徒刑伍月
；應執行有期徒刑拾月。扣案之安非他命壹包（驗前毛重零點肆公克，驗後毛重零點
公克）沒收銷燬之。
    事  實
一、甲○○前曾於民國八十六年間因違反麻醉藥品管理條例案件，經裁定送觀察勒戒
    後，認無繼續施用毒品傾向，由臺灣高等法院高雄分院於八十七年十月九日以八
    十七年度上訴字第一一００號判決免刑確定。詎其明知海洛因、安非他命分別經
    公告列為毒品危害防制條例第二條第二項之第一級毒品及第二級毒品，均不得非
    法持有、施用，仍分別基於施用第一級毒品海洛因之犯意及施用第二級毒品安非
    他命之概括犯意，自九十二年一月上旬之某日起至同年一月二十八日晚間二十時
    許回溯二十四小時內之某時止，多次在其高雄縣梓官鄉○○路二六０號之住處施
    用第二級毒品安非他命，又於同年月二十八日晚間二十時許（公訴人誤載為十七
    時三十分）回溯二十四小時內之某時，在不詳地點施用第一級毒品海洛因一次，
    為警於九十二年一月二十八日下午十七時三十分許，在高雄縣橋頭鄉仕隆村活動
    中心東側停車場處查獲，並扣得其所有之第二級毒品安非他命一包（驗前毛重零
    點四公克，驗後毛重零點三公克）。經本院以九十二年度毒聲字第七三０號裁定
    送觀察勒戒，認有繼續施用毒品之傾向。
二、案經高雄縣警察局岡山分局移送臺灣高雄地方法院檢察署檢察官偵查起訴。
    理  由
一、訊據被告甲○○於本院審理中對於右揭事實坦承不諱，且其於九十二年一月二十
    八日晚間二十時在警局所採集之尿液（編號分別為：岡橋二八六號），經高雄縣
    政府衛生局以免疫學分析法（300ng/ ml）及ＴＯＸＩ－ＬＡＢ法（300 ng/ml）
    檢驗結果，呈嗎啡及甲基安非他命陽性反應，有該局九十二年一月二十九日九二
    煙檢字第一八四號煙毒尿液檢驗成績書一件，及嫌犯尿液採證檢驗對照表各一件
    在卷可稽。復查，高雄縣政府警察局岡山分局警員於九十二年一月二十八日下午
    十七時三十分許，在高雄縣橋頭鄉仕隆村活動中心東側停車場處執行搜索，扣得
    被告所有之安非他命一小包等情，此有扣押筆錄、扣押物品目錄表各一件在卷可
    佐。而該扣案之晶體一小包，經送驗為安非他命成分乙節，有高雄醫學大學附設
    中和紀念醫院第0000－000號檢驗報告一件在卷可查。按海洛因經注入人
    體後，百分之九十以上於二十四小時內，自尿中排出，平均可檢出時限，約為四
    十五小時，亦據行政院衛生署藥物食品檢驗局以八十一年九月八日（八十一）藥
    檢壹字第八一一四四八八五號函，敘述明白。另海洛因注射入人體後，水解還原
    成嗎啡，再循嗎啡之代謝方式排出體外，亦據行政院衛生署藥物食品檢驗局以（
    七三）藥檢壹字第○三○二二一號函說明綦詳；又依相關文獻資料顯示，甲基安
    非他命經口服投與後約百分之七十於二十四小時內自尿中排出，約百分之九十於
    九十六小時內自尿中排出，由於目前國內尿液中甲基安非他命之檢驗僅為鑑定其
    是否陽性反應，尚未定其含量，且甲基安非他命成分之檢出與其投與方式、投與
    量、個人體質、採尿時間與檢測儀器之精密度等諸多因素有關，因此僅憑尿液中
    呈安非他命陽性反應，並無法確實推算吸食時間距採集時間之長短，惟依上述資
    料推斷，最長可能不會超過四日，此有行政院衛生署藥物食品檢驗局八十一年二
    月八日（八一）藥檢壹字第一一五六號函可參。依上所述，既被告上開採驗之尿
    液，均呈嗎啡及安非他命陽性反應，足認被告自白與事實相符，而得採為認定之
    依據。又被告前於八十六年間因違反麻醉藥品管理條例案件，經裁定送觀察勒戒
    後，認無繼續施用毒品傾向，由臺灣高等法院高雄分院於八十七年十月九日以八
    十七年度上訴字第一一００號判決免刑確定在案；及經本院以九十二年毒聲字第
    七三０號裁定送觀察勒戒，認有繼續施用毒品傾向等情，亦有臺灣高等法院被告
    全國前案紀錄表、臺灣高雄地方法院檢察署刑案資料查註紀錄表、上開裁定及有
    無繼續施用毒品傾向證明書各一份在卷為憑。本件事證明確，被告於五年內分別
    再犯前揭施用第一級毒品海洛因、第二級毒品安非他命等犯行，已堪認定，應依
    法論科。
二、核被告所為，係犯毒品危害防制條例第十條第一項之施用第一級毒品罪及同條第
    二項之施用第二級毒品罪。被告分別持有第一、二級毒品並進而施用，持有之低
    度行為均應為施用之高度行為所吸收，均不另論罪。被告先後多次非法施用第二
    級毒品安非他命犯行，時間緊接，反覆為之，所犯又係同一罪名之罪，顯係基於
    概括犯意為之，均應依連續犯規定論以一罪，並加重其刑。又其所犯上開二罪間
    ，犯意各別，行為互殊，應予分論併罰。本院審酌被告前曾因施用麻醉藥品觸法
    ，竟又為本件施用毒品犯行，顯見其無悔改之意，及其屬自戕行為，所生危害非
    大等一切情狀，分別量處如主文所示之刑，並定其應執行刑。又扣案之晶體一小
    包確屬第二級毒品安非他命，已如前述，爰依毒品危害防制條例第十八條第一項
    前段之規定宣告沒收並銷燬之，併此敘明。
據上論斷，應依刑事訴訟法第二百九十九條第一項前段，毒品危害防制條例第十條第
條第一項、第二項、第十八條第一項前段，刑法第十一條前段、第五十六條、第五十
一條第五款，判決如主文。
本案經檢察官蕭宇誠到庭執行職務
中    華    民    國    九十二    年      六      月        三十        日
                                  臺灣高雄地方法院刑事第七庭
                                      法  官  汪  怡  君
右為正本，係照原本作成，證明與原本無異。
如不服本判決，應於送達後十日內，向本院提出上訴狀。
                                      書記官  李  梅  芬
中    華    民    國    九十二    年      七      月          一        日
附錄本案論罪法條：
毒品危害防制條例第十條
施用第一級毒品者，處六月以上五年以下有期徒刑。
施用第二級毒品者，處三年以下有期徒刑。


司法院資訊處製作；財團法人民間司法改革基金會備份。
